臺灣高等法院臺南分院刑事判決
111年度重侵上更一字第6號
上  訴  人  
即  被  告  陳昱瑋
選任辯護人  陳偉仁律師（法律扶助）
上列上訴人因妨害性自主案件，不服臺灣雲林地方法院105年度
侵訴字第40號中華民國106年12月26日第一審判決（起訴案號：
臺灣雲林地方檢察署104年度偵字第5691號），提起上訴，本院
判決如下：
    主  文
上訴駁回（陳昱瑋於民國104年7月中旬在石榴夜市附近對丙女強
制性交犯行）。
    事  實
一、陳昱瑋（綽號大條）因從事砂石車駕駛為業，而於民國104 
    年4 月間結識同事代號0000-000000B號男子（下稱甲男）、
    甲男當時的同居女友代號0000 -000000A 號（下稱乙女），
    及乙女的女兒代號0000-000000 號（91年7 月生，下稱丙女
    ，領有輕度智能障礙的身心障礙手冊），陳昱瑋平日出車時
    ，因甲男偶爾會載乙女出勤，陳昱瑋偶爾即受甲男委託，幫
    忙附載丙女出勤，以免無人照顧在家的丙女。
二、於104 年7 月16日（丙女報案、驗傷時間）前之中旬某日晚
    間，陳昱瑋與甲男、乙女、丙女相約在雲林縣斗六市石榴夜
    市（案發當日並未開市）附近的某熱炒店用餐，甲男因騎機
    車搭載乙女前往，乃委託陳昱瑋騎機車載送丙女，陳昱瑋明
    知丙女當時是未滿14歲之國中生（但無證據證明陳昱瑋知悉
    丙女領有上開身心障礙手冊），竟基於對未滿14歲之人強制
    性交之犯意，於騎機車附載丙女前往的途中，逕行將機車騎
    到石榴夜市附近某隱密之大排水溝旁，拉開自己的褲子拉鍊
    及脫去丙女之外褲、內褲，讓丙女坐在機車上，再以其陰莖
    插入丙女陰道內，期間丙女有以出手推打陳昱瑋、想要跳車
    離開、對騎腳踏車經過該處的友人曾○隆（同樣為輕度智能
    不足之人）呼救等方式，表達自己不願意的態度，陳昱瑋仍
    不予理會，即以此違反丙女意願之方式，對丙女為強制性交
    行為1 次，陳昱瑋得逞後，再故若無事地載送丙女前往熱炒
    店與甲男、乙女會合。嗣相隔幾日，丙女向乙女表示不想再
    坐陳昱瑋的砂石車，並說陳昱瑋是變態，經乙女詢問後，丙
    女才說出上開遭陳昱瑋性侵情事，甲男、乙女遂於104 年7 
    月16日帶同丙女前往雲林縣警察局斗六分局報警，而查獲上
    情。
三、案經乙女訴由雲林縣警察局斗六分局報告臺灣雲林地方檢察
    署檢察官偵查起訴。
    理  由
一、程序方面：
　㈠本院審理範圍：
　　本案檢察官除了起訴被告本次犯行以外，另起訴被告尚在10
    4年4月間某日，在雲林縣斗六市車場往返南投縣之砂石場途
    中，將砂石車停放在某路邊，在砂石車內對丙女強制性交1
    次犯行，業經本院上訴審以107年度侵上訴字第202號判決撤
    銷原審有罪之認定，改判被告無罪（本院更審卷一第33頁）
    ，經最高法院本次以110年度台上字第235號判決駁回檢察官
    之上訴而無罪確定（本院更審卷一第59頁）。該部分即非本
    案審理範圍，合先敘明。
　㈡證據能力方面：
　⒈本案以下認定被告有罪之積極證據中，部分雖屬被告以外之
    人於審判外之陳述，而屬傳聞證據，惟檢察官、被告及辯護
    人於本院乃同意其證據能力（本院更審卷一第179頁以下）
    ，本院審酌該等證據作成時之情況及證據取得過程，並無違
    法不當情事，堪認為適當，依刑事訴訟法第159 條之5 第1
    項規定，乃有證據能力。
  ⒉關於甲男之104 年9 月19日警詢筆錄，丙女友人曾○隆之104 
    年8 月16日、9 月19日警詢筆錄：
　　曾○隆、甲男上開警詢筆錄，被告及辯護人則不同意作為證
    據使用（本院更審卷一第181頁），復查無符合刑事訴訟法
    所定傳聞證據例外有證據能力之情形，依據刑事訴訟法第15
    9 條第1 項規定，即不得作為認定被告犯罪之證據使用。
二、被告的答辯：
  ㈠被告於訴訟中的答辯：
　　被告經過訊問後雖然坦承：①伊因從事砂石車駕駛為業，而
    於104 年4 月間結識甲男、乙女、丙女，知悉丙女當時是國
    中一年級學生，是未滿14歲之人，平常開砂石車出勤時偶爾
    會受甲男拜託，幫忙照顧丙女而附載丙女出車。②伊僅曾於1
    04 年7 月中旬某日（7月16日前）晚間，與甲男、乙女、丙
    女相約在雲林縣斗六市石榴夜市某熱炒店用餐，而由伊騎乘
    機車搭載丙女前往，途中伊有騎乘機車將丙女載至石榴夜市
    附近某大排水溝旁等情。
　　惟被告仍矢口否認有對丙女為強制性交之犯行，辯稱：104 
    年7 月中旬某日（7 月16日前）晚間某時許，也是甲男請伊
    幫忙騎車載送丙女的，伊因為尿急才會將機車騎到比較隱密
    的大排水溝旁，伊的機車起步時，丙女向後仰，說脖子有受
    傷，伊就用手幫丙女推拿脖子，當時曾○隆確實有騎腳踏車
    經過，伊不知道為何丙女呼叫曾○隆，曾○隆不停下來，可能
    當時丙女一直在跟曾○隆生氣，之後伊就載丙女去熱炒店與
    丙女父母會合，伊沒有對丙女強制性交等語（警卷第1 至5 
    頁；偵卷第34至36頁、第72至79頁；原審卷第189 至190 頁
    反面）。
　㈡被告於訴訟外向甲男的答辯：
　　甲男於知悉被告性侵丙女後，曾於104年7月26日撥打電話質
    問被告並存證，被告於知悉甲男有錄音的情形下（見偵查卷
    第35頁被告供述），向甲男辯稱略以：伊當天要尿尿，所以
    繞到夜市附近巷子，從水溝附近出來，伊騎車的時候，丙女
    差點跌下去，因為丙女說脖子痛，伊告訴丙女「不然你轉過
    來，坐好，腳跨在我腳，比較不會跌下去，我幫你抓抓」，
    剛好「那個小孩來」（指曾○隆）之情節（警卷第39、40頁
    。被告於原審、本院審理過程對於該份通聯譯文並沒有意見
    ，見原審卷第183頁反面，本院更審卷第69、76頁以下）。
    　
三、經查，被告上開犯行，迭經丙女於偵查、審理中證述如下：
　㈠丙女於104年7月21日檢察官面前證稱：...（你跟「大條」出
    去時，都去那裡，有無到特定地方？）有一起出去吃飯，我
    就坐「大條」的機車，他就載我到石榴夜市旁邊暗暗的水溝
    。（這是何時的事情？）上個禮拜。（他去水溝那裡有對你
    做什麼事？）我不敢說。（「大條」有沒有抱你？）有。..
    .（有沒有脫你的褲子或是裙子嗎？）有。（有無脫掉你的
    內褲？）有。（「大條」有沒有脫掉他自己的衣服及褲子嗎
    ？）有脫掉褲子。...（他脫你褲子之後，有做什麼？）有
    。（他有用他生殖器插入你的尿尿地方？）有。...（你有
    沒有打他或是阻止他，叫他不可以？）有。（他還是繼續做
    ？）是。...（在石榴夜市的時間是上個禮拜？）是。...（
    所以有對你強制性交的人是「大條」？）是。（你記得是兩
    次？）一次在砂石車，一次在石榴夜市，在砂石車上應該有
    很多次，但是詳細時間我記不起來。...（在石榴夜市只有
    一次？）是。...（在石榴夜市，「大條」是在摩托車上對
    你強制性交？）是。（看的人是誰？）他人在外面，他是我
    朋友（警卷第22頁以下）。
　㈡丙女於106年10月17日在原審證稱：
　⒈（妳剛剛說大概有第四次，我們剛剛回憶了三次，還有第四
    次嗎？）第四次是因為他下班了，然後他看見我們，他就要
    約我說要帶我出去，然後我很害怕，我就不要，我拉著我媽
    媽的手。...（妳有跟媽媽說「因為陳昱瑋是變態」，是這
    樣嗎？）有。（第四次是發生在陳昱瑋想要載妳去石榴夜市
    之後嗎？）他說他要載我去買東西...（現在我要問104年7
    月15日晚上，妳大概還記得那天發生什麼事嗎？）我記得。
    （104年7月15日，妳有沒有跟媽媽，還有媽媽的男朋友以及
    陳昱瑋去吃熱炒？）有。...（妳原本在哪裡，妳是從哪裡
    出發去熱炒店的？）家裡。（那個時候家裡本來有誰？）爸
    爸、媽媽。...（原審卷第125頁。104年7月15日並非本院認
    定的性侵日期，詳下述，但並不影響起訴事實的同一性）。
　⒉（陳昱瑋有沒有騎機車載過妳？）有。（他載過妳幾次？）
    一次。（那我就是問妳這一次，他為什麼會騎機車載妳？）
    我不知道。（他這次載妳去哪裡？）我不知道，忘記了。（
    陳昱瑋載妳的途中，有沒有把機車停在路邊？）有。（他停
    在路邊以後，對妳做了什麼事？）他把我的褲子脫掉。（妳
    的褲子被脫掉的時候，妳是坐在陳昱瑋的機車上嗎？還是已
    經下車了？）坐在陳昱瑋的機車上。（陳昱瑋當時是坐著，
    還是站著？）站著。...（他把妳的褲子脫下來以後，他對
    妳做了什麼事情？）他自己也把他的褲子脫掉，然後做了..
    .就是..怎麼講。...（他脫妳的外褲，有把妳的內褲也脫掉
    嗎？）有。（所以妳當時下半身是裸著的，坐在陳昱瑋的機
    車上？）對。...（陳昱瑋有用他的生殖器，插入妳的陰道
    裡面嗎？）有。（陳昱瑋用生殖器，插入妳的陰道裡面的時
    候，他是站著，還是坐著？）站著。（妳那個時候仍然坐在
    機車後座嗎？）對。（他站在哪邊？）我旁邊。...（他插
    進妳的陰道的時候，有變換過其他的姿勢嗎？...）有。...
    （他有沒有坐在機車上面，然後讓妳也坐在他的腿上？）有
    。...（你們面對面，然後妳坐在他的腿上？）對。...（陳
    昱瑋把他的生殖器放進妳的陰道裡面的時候，妳有無反抗？
    ）有。（妳怎麼反抗他？）想要跳下車（原審卷第126頁反
    面至第129頁反面）。
  ⒊（當時周遭有無其他人？）突然有一台腳踏車騎過去看到。
    （腳踏車上面的人妳認識嗎？）認識。（他叫什麼名字？）
    曾○隆。...（那台腳踏車經過的時候，有停在附近嗎？）他
    沒有停，我一直叫他他都沒有停。（妳一直叫他，他都沒有
    停？）對。（妳那個時候叫他，是因為妳同時在被陳昱瑋強
    制性交、不舒服才叫他的嗎？）對。（妳是怎麼叫的？）我
    直接大聲叫他的名字。（他有停車嗎？）完全沒有。（妳覺
    得他是完全沒發現嗎？）他有看到。（妳怎麼知道他有看到
    ？）他轉過來看到我們。（他轉過來看到你們的時候，妳當
    時是坐在車上嗎？還是被抱離車邊？）坐在機車上。（那個
    時候陳昱瑋也坐在機車上嗎？）對。（所以那個時候，就是
    妳剛剛跟我講的，陳昱瑋坐在面對機車後方，妳跟他面對面
    的時候嗎？）對（原審卷第129頁反面至第131頁）。
  ⒋（之後大概隔了多久，他才穿上褲子？）大概隔了一、兩分
    鐘。（大概隔了一、兩分鐘，他就把褲子穿上了？）是。（
    妳也有穿回妳的褲子嗎？）對。（是妳自己穿的，還是他幫
    妳穿的？）他幫我穿的。（你們兩個人都穿完褲子以後，他
    又騎車載妳了嗎？）對。（他騎車把妳載去哪裡？）載回爸
    爸、媽媽身邊。（爸爸、媽媽那個時候在哪裡？）在吃飯。
    （在餐廳吃飯嗎？）對。（所以他是把妳載去一家餐廳？）
    對。（那家餐廳在石榴夜市的旁邊嗎？）附近。（陳昱瑋有
    跟妳一起下車進去餐廳嗎？）有（原審卷第131頁至第132頁
    ）。
　⒌（妳有跟爸爸、媽媽講到，這次他中途停車，對妳為強制性
    交行為的事情嗎？）有。（妳是在什麼時候跟爸爸、還是跟
    媽媽講的？）7月份。（是發生後的幾天後嗎？）對。（大
    概隔幾天？）兩、三天。（妳是跟爸爸講，還是跟媽媽講？
    ）媽媽。（跟媽媽講之後，陳昱瑋還有沒有想要來載妳？）
    有。（陳昱瑋來載妳的時候，妳有跟媽媽講不要讓他載嗎？
    ）有。（妳有說為什麼不要讓陳昱瑋載嗎？）不太記得。（
    妳有跟媽媽說過「陳昱瑋是變態」嗎？）有。（妳會說「陳
    昱瑋是變態」的原因，是因為他違反妳的意願，把生殖器放
    進妳的陰道裡面嗎？）是。（原審卷第132頁反面至第133頁
    ，以上均為檢察官詢問）
　⒍（辯護人問：妳剛剛說7月15日那天，陳昱瑋有騎機車載妳去
    吃飯？）對。（當天去吃飯的有誰？）我爸爸、媽媽。（有
    沒有妳爸爸、媽媽的朋友？）沒有。（曾○隆有沒有去？）
    我不知道。（你們吃飯的地方，是在什麼路上？）夜市附近
    。（附近是不是有榴中派出所？）對。（是不是在榴中派出
    所斜對面？）我不太知道（原審卷第137頁反面）。...（被
    陳昱瑋性侵的過程中，妳有沒有大哭？）有。（妳有沒有求
    救、呼叫？）有。（大叫嗎？）他把我的嘴巴捂起來，我叫
    不出來。（曾○隆怎麼會突然出現？）他騎腳踏車過去。（
    妳有叫他嗎？）有。（他沒有理妳？）他有看我一下就走了
    ...（原審卷第139頁）。
　⒎（辯護人問：陳昱瑋載妳去吃飯的時候，派出所就在附近，
    妳怎麼沒有直接去報警？）找爸爸、媽媽比較快。（辯護人
    問：當天妳有沒有跟爸爸、媽媽說陳昱瑋非禮妳？司法詢問
    員：吃飯那天，妳有沒有跟爸爸、媽媽講發生那件事情？）
    我是等陳昱瑋走了之後才講的。...（審判長：剛剛證人左
    手拿麥克風高舉，是準備要打律師的動作嗎？）（司法詢問
    員：是）（審判長：是表示她的氣憤，想要打律師？）（司
    法詢問員：對）（審判長：她在敲什麼？椅子嗎？）（司法
    詢問員：對，她現在讓你知道她剛剛的情緒，所以她很害羞
    地在敲她的沙發）（原審卷第140頁正反面）。
  ⒏（審判長問：...剛剛被告陳述意見的過程，證人站起來，左
    手握著麥克風，一直盯著螢幕看，丙女，妳剛剛這個動作是
    怎麼回事？）不然他說的是怎樣。（審判長問：法官是在問
    ，妳剛剛那個動作是什麼意思？）很生氣（原審卷第148頁
    反面）。
  ㈢丙女於108年12月10日本院上訴審中也證稱：（在104年7月中
    旬某日晚上，妳跟媽媽、養父及被告是否相約斗六石榴夜市
    某個熱炒店用餐？）有的。（事件發生至現在為止已超過4
    年多，你如何記得此事？發生何事令你印象深刻？）因為我
    在南投機構收到要去貴院審理傳票，我從那刻起就開始想要
    如何陳述。（那日是否被告騎機車載你？）是的。（那日為
    何不是由媽媽或養父載你，而是由被告載你？）因為不能三
    貼，怕被罰，媽媽還是爸爸叫我去坐被告機車。（你父母騎
    乘一台車？）是的。（那日與曾○隆是否相約一同前去夜市
    吃熱炒？）是的。（他如何去的？）他騎腳踏車跟我們會合
    。（你坐被告機車是否是此輛摩托車？審判長諭知提示上訴
    審卷第495頁）是的。（你坐被告的機車從何處出發前往夜
    市？）從我媽媽那裡出發。（妳與父母的機車一起出發？）
    是的。（後來妳跟媽媽的機車是否途中有分散？）被告騎車
    比較快，我父母騎車比較慢。他突然帶我去一個地方。（你
    所謂的某個地方，是否是上一回法官在108年5月23日下午3
    點到現場履勘的地點？）是的。...（被告對你性侵之地點
    ，是否是在機車上面？）是的。（你們二位都坐著？）我坐
    著，他站著。...（你覺得被告性器官是否與你性器官結合
    ？）有的。...（那時都不知道要推開他？）我有推開，他
    硬拉著我不給我推開。（過程中你朋友曾○隆是否騎腳踏車
    經過？）有的，我有叫住他，他有看到，他就騎走了。（案
    發已經晚上，地點偏僻空曠，路燈是否有照到你們停車地點
    ？）沒有。（你們停車地點距離路燈約多遠？）沒有很遠。
    （那時路燈是否有亮？）有的，他停在有亮與沒亮的地方。
    ...（你如何判斷曾○隆有騎腳踏車經過？）我看得清楚他的
    腳踏車及他本人，借助路燈可以看清楚。（你叫住曾○隆，
    他如何反應？）他有停下來又騎車騎走了，他有轉過來看我
    ，我一直叫他。我與被告一直發生性關係。（案發時104年7
    月，那時你的就學程度為何？）國中二年級快升上國三。..
    .（本件你如何處理？）我同學說，可以找我家人或警察，
    我想我找家人好了。有次我養父跟被告下班，被告說他要載
    我，我拉我媽的手說我不要跟被告去，我手一直抖，我媽帶
    我去買東西，我媽詢問我怎麼了，我全部跟我媽媽講了（本
    院上訴卷第564頁以下、第573頁以下）。
四、就案發當天的情況，及丙女於案發後開始對被告有強烈的反
    感情緒，及被告犯行被發現的過程，則經乙女證述如下：
  ㈠乙女於104年7月21日陪同丙女應訊時，在檢察官面前證稱：
    被害人有輕度智能障礙，「大條」是我同居人的同事。（你
    們怎麼知道被害人有被「大條」強制性交？）「大條」請我
    們去石榴夜市吃東西，「大條」載被害人，我們沒有遇到「
    大條」，有人看到她跟「大條」在摩托車上，那裡很暗，就
    看到被害人，那個人有看到被害人有晃動。（在砂石車上被
    強制性交，你如何知道？）有一天「大條」要載他，被害人
    說不要，他說「大條」很變態，被害人才跟我講這件事情，
    因為之前不敢講，怕被我罵（警卷第26頁以下。本院註：丙
    女告知乙女遭被告性侵後，經乙女、甲男追問後，丙女有告
    訴甲男、乙女：曾○隆經過大排水溝旁有看到，詳見下述甲
    男證詞）。
　㈡乙女於107年6月6日本院上訴審證稱：（提示偵卷第63頁，妳
    曾證稱「104年7月15日20時有一起去石榴夜市吃東西，甲男
    載我，陳昱瑋載丙女」，是否正確？）正確。（日期是否正
    確？）我忘記了，但是真的有這件事。（你們4、5個人一起
    去石榴夜市吃熱炒總共幾次？）只有這一次。...（甲男說1
    04年7月15日去吃熱炒，隔天下午丙女躲在妳身邊說媽媽，
    陳昱瑋是變態，不願意去陳昱瑋的車上，有無意見？）沒有
    意見。（何時？）我忘記了。這件事都是我先生在處理的，
    他比我瞭解。...（照甲男所述，你們104年7月15日去吃熱
    炒的隔天，丙女就跟你們說這件事了，時間是否正確？）我
    們都在一起，甲男說的是真的。（丙女跟你們說之後，你們
    就去報案、驗傷了？）是的。...（提示斗六分局性侵害案
    件減述作業報告，你們是104年7月16日20時報警的，有無意
    見？）沒有意見。日期我忘記了，但我確實是晚上去報案的
    。...（提示臺大醫院雲林分院受理疑似性侵害受傷診斷書
    ，驗傷時間是104年7月16日21時10分，有無意見？）沒有意
    見。（當時說事發時間是104年7月13日，與妳所述不符，有
    無意見？）我不知道。...（剛才問妳的時間，妳是說妳何
    時去夜市吃東西的？）我真的忘記了。...（甲男剛才說實
    際日期他也忘了，可能相差兩、三天，有無意見？）沒有意
    見。（去吃熱炒那天與去報案那天，相差幾天？）就是那幾
    天左右，我沒有印象了...（有無要求賠償？）給我女兒一
    個道歉就好了（本院上訴審卷第210頁以下）。
五、就案發當天的情況，及丙女於案發後對被告有強烈的反感情
    緒，及本案被發現的過程，甲男同樣證述如下：
　㈠甲男於105年1月20日偵查中證稱：（陳昱瑋載被害人有幾次
    ？）10幾次，因為被害人知道陳昱瑋砂石車上有手機玩，他
    就會去坐車。（是在何時被害人才不願意去陳昱瑋砂石車？
    ）104年7月15日之後，他就不願意去坐陳昱瑋砂石車，他說
    陳昱瑋是變態。（104年7月15日當天你們是要石榴夜市吃東
    西？）我們四個人還有曾○隆。（當天是你載被害人母親，
    陳昱瑋騎機車載被害人？）是。（何時出發？）當天晚上10
    點出發。（陳昱瑋機車先出發？）原本是一起出發，因為我
    要回頭找曾○隆一起去，我請他們在派出所紅燈下等，回來
    就找不到人了，我們打電話找不到陳昱瑋及被害人，陳昱瑋
    手機關機，被害人電話沒有人接，我們回家找也找不到，後
    來曾○隆說有看到陳昱瑋跟被害人在夜市旁邊的水溝附近（
    本院註：甲男的意思並非指曾○隆吃飯當天說的，詳下述）
    。（所以你們有無去水溝附近找？）沒有，他們自己騎機車
    出來，中間大約有10幾分鐘至20分鐘。（他們出來時你看到
    被害人表情有無異狀？）我沒有注意到被害人，但是陳昱瑋
    就是點完菜付錢之後，他就急著要走。（你如何發現被害人
    有被陳昱瑋強制性交？）104年7月15日發生後的隔天下午跟
    我們講。（被害人講時有無很害怕？）他躲在媽媽後面說陳
    昱瑋變態。（在104年7月15日之後被害人不願意去陳昱瑋的
    車上？）是（偵查卷第64頁以下）。
  ㈡甲男於105年4月7日偵查中證述內容大致同上，另補充說明：
     （後來是曾○隆在石榴夜市水溝旁發現陳昱瑋及被害人？）
    當天都沒有講，到了21日到分局時曾○隆才講（偵卷第77頁
    以下）。
　㈢甲男於107年6月6日本院上訴審證述內容仍與上開情節大致相
    符，另補充：伊確定是吃熱炒之後，丙女才不願意搭陳昱瑋
    的砂石車，伊之前於筆錄中說「104年7月15日」應該是事後
    想起來的，大概在那個時間上下沒有多久，事情一定是在吃
    熱炒之後，因為在吃熱炒之前，小孩還沒有排斥陳昱瑋。伊
    等聽丙女說陳昱瑋有對她做不禮貌的事，伊等當天就去報案
    了，應該是於報案的前一天有去吃熱炒，差沒有很多天，伊
    等四人含曾○隆，一起去石榴夜市吃熱炒，就那一次而已。
    去夜市吃熱炒的時間是否在報案「前一天」，時間真的太久
    ，伊忘記了。伊等帶去警局報案的時候，小孩說是去石榴夜
    市那天，就是小孩不見那一天，是最後一次，那時應該是差
    一天，最多是二、三天之前。最近一次指的就是去吃熱炒之
    前，陳昱瑋載伊女兒，他們人不見了，伊等在找，伊打陳昱
    瑋手機，他也都沒有接，結果是曾○隆騎腳踏車，他騎到石
    榴夜市的空地，因為當時沒有擺夜市，在一個空曠的地方有
    看到陳昱瑋把我女兒的腳抬起來。當時曾○隆都不敢說出來
    ，是直到伊女兒把事情說出來之後，才說曾○隆有看到，伊
    才知道的，當時伊等知道的時候才會這麼氣憤，才會去報警
    的。所以事實上應該是再過兩、三天之後（本院上訴審卷第
    204頁以下）。
　　伊不知道被告有沒有做，但伊只希望，被告如果真的有，我
    們也不需要賠償或是什麼，就算是一個道歉，給伊女兒一個
    公道，我們不希望法院重判，因為他也有歲數了，伊跟他同
    事一場，希望留一條路給他走（本院上訴審卷第216頁）。
　㈣另由前段乙女及本段甲男之證述，加上後述第九段所提到之
    本案性侵害犯罪事件通報表，可知本案案發時間，應是在10
    4年7月16日丙女報案、驗傷前之中旬某日。　
六、曾○隆於案發當天晚上確實有騎腳踏車經過案發現場，目睹
    被告與丙女身體有密切接觸（丙女雙腳有跨在被告身上），
    曾○隆聽到丙女呼叫，卻沒有停下來，業據曾○隆證述如下：
　㈠曾○隆出庭作證的背景說明：
　　曾○隆（當時年約20餘歲）是丙女的朋友，也屬於輕度智能
    障礙人士（證據出處詳下述），丙女於本案發生後向乙女說
    出遭到被告強制性交後，有說當時曾○隆經過有看到，甲男
    帶同乙女、丙女於104年7月21日前往檢察官處製作筆錄時，
    曾以其也有很多身上有刺青的朋友，要曾○隆不要畏懼被告
    ，要求曾○隆出面製作筆錄，嗣乙女、丙女製作完筆錄回程
    中，因丙女說出也曾在104年7月間和曾○隆合意發生性關係
    ，甲男一時生氣，曾在回程毆打曾○隆，因此曾○隆於104年9
    月19日前往警局向警員表示：遭到甲男恐嚇要指證被告等語
    ，嗣後經檢察官調查後，認為曾○隆是誤會甲男的意思，而
    對甲男為不起訴處分等情，有甲男於104年9月19日警詢筆錄
    、曾○隆歷次證述、檢察官對甲男的不起訴處分書（偵5691
    號卷第110頁）在卷可參。
　　另曾○隆因於104年7月間因與未滿十四歲之丙女合意性交，
    該部分因曾○隆為輕度智能障礙，經鑑定後辨識能力有顯著
    降低，案發後坦承犯罪，且與丙女成立和解，而經原審法院
    於105年8月23日以另案105年度侵訴字第2號判決判處罪刑並
    宣告緩刑確定，則有該案判決在卷可參（原審卷第210頁、
    本院更審卷一第279頁）。
　㈡曾○隆於105年1月6日偵查中具結證稱（偵查卷第51頁以下，
    本院註：曾○隆此處提到曾遭到甲男「恐嚇」，緣由如上）
    ：（你到底有無看到被害人有被陳昱瑋性侵害？）有。（在
    那裡看到？）在石榴夜市下面。（你有無看到老實說就好，
    為何甲男要恐嚇你？）我只有騎機車過去，看到他們在機車
    上，那個少女叫我，我沒有停下來。（你沒有看到被害人被
    陳昱瑋強制性交，你只有看到他們在機車上？）對。（所以
    甲男恐嚇你，是要你做證你有看到陳昱瑋對被害人強制性交
    ？）是。（甲男恐嚇你時是在104年7月21日？）對。...（
    你是否有跟甲男說你會害怕陳昱瑋有很多黑道朋友，他叫你
    不要怕說他也有很多黑道朋友，是否如此？）是。（所以甲
    男如何恐嚇你？）他說的話我不會害怕。...（所以甲男主
    要是跟你講說，他有認識很多黑道朋友，並且帶你去找他黑
    道朋友，要你不要害怕陳昱瑋？）是。（所以甲男主要目的
    不是恐嚇你？）是。（所以你在104年7月15日時有經過石榴
    夜市看到陳昱瑋及被害人在機車上，只有這樣而已？）是。
    （所以你一開始說你有看到陳昱瑋對被害人性侵害是不實在
    的，你實際上是沒有看到？）對。（所以你確實沒有看到陳
    昱瑋有對被害人強制性交？）沒有看到。（現在甲男有無再
    找你？）沒有。（所以被害人叫你時，你沒有停下來就直接
    走了？）是。（所以甲男沒有要叫你做偽證？）沒有。（所
    以你一開始是跟甲男說你會害怕陳昱瑋，甲男就打你的頭跟
    你講說不要害怕，他也有認識很多黑道朋友？）是。（你有
    無被陳昱瑋恐嚇？）他在活動中心衣服攤開有刺青，我很害
    怕他是黑道。（偵查卷第51頁以下）。
　㈢曾○隆於105年4月7日偵查中具結證稱：（你到底有無看到陳
    昱瑋性侵害被害人？）陳昱瑋坐在椅子上，被害人坐在他旁
    邊，陳昱瑋載他去很暗的地方，在夜市後面大水溝停車場旁
    邊。...（你在去年7月15日當天看到的時候，有看到陳昱瑋
    的臉還是看到背影？）有看到臉。（當天現場很暗，沒有電
    燈，你如何認出是陳昱瑋？）我騎過去看到的。（你之前在
    警察局說是甲男叫你去指證陳昱瑋的，那一個才是對的？）
    我自己看到的。（你是看到被害人坐在陳昱瑋的旁邊？）是
    。（你當天是騎什麼車子？）腳踏車。（他們兩個人是坐在
    椅子上還是機車上？）機車上，當天晚上我去快炒那裡吃東
    西，不知道陳昱瑋載被害人去哪裡，甲男叫我去找，就看到
    他們坐在機車上。（所以被害人是坐在陳昱瑋的腿上？）對
    。（你有無看到陳昱瑋有無脫褲子？）沒有看到。（當天是
    你跟甲男及被害人媽媽及陳昱瑋一起去吃飯？）是。...（
    所以甲男有無恐嚇你，要你去指證陳昱瑋？）沒有。（你看
    到的地方是在夜市旁邊的水溝附近？）對。（你是有看到陳
    昱瑋在機車上然後有對著被害人磨蹭？）是，陳昱瑋有打被
    害人的腳。（你是有停在那裡看？）有。（被害人有求救？
    ）被害人有叫我，他叫我救他...（偵卷第74頁以下）。
　㈣曾○隆於108年11月6日本院上訴審中具結證稱：（是否記得10
    4年時，有一次與丙女、甲男、乙女及被告陳昱瑋一起去石
    榴夜市吃熱炒？）嗯。（那天要去吃熱炒之前，你是否曾去
    找陳昱瑋與丙女？）騎過去看到。（你騎過去看到什麼狀況
    ？）他們坐在機車，丙女坐在上面，然後我就沒有看到了。
    （你當時為何會看到這個景象？）我經過要去夜市看到的。
    （陳昱瑋當時在做什麼？）當時很暗。（陳昱瑋有無在機車
    上？）我不知道。...（所以你只有看到丙女坐在機車上？
    ）嗯。...（你剛才說你騎腳踏車經過，現場很暗，你只有
    看到丙女坐在機車上，你沒有看到陳昱瑋？）陳昱瑋站在機
    車的旁邊。（提示今日庭呈機車照片，你說丙女坐在機車上
    ，這台機車是立中柱？）是。...（丙女坐在椅墊上？）對
    。（丙女是面對馬路還是面對你？）面對車頭那邊。...（
    當時陳昱瑋面向馬路還是背向馬路？）我沒有看到他的臉，
    只看到他的背影。...（所以丙女是跨坐？）是。（丙女是
    坐在機車上坐墊的前面還是後面？）機車上前面椅墊。（提
    示警卷第16頁...那為何你之前會跟警察說你那天看到陳昱
    瑋是反坐在機車上，而丙女是雙腳打開，跨坐在陳昱瑋的大
    腿上，陳昱瑋一前一後在摩蹭丙女？）當時看到的。（為何
    與今日所述不同？）...我當時騎過去，看到機車在那裡，
    丙女坐在機車上，腳打開，並坐在陳昱瑋的腳上，我經過時
    就看到這樣。（你於警詢時所述比較正確，還是今日所述比
    較正確？）當時講的比較清楚。（丙女當時是你女朋友嗎？
    ）當時是朋友。（你說你看到丙女坐在陳昱瑋的腿上，你怎
    麼沒有阻止？）當時我急著要去夜市...（丙女若坐在陳昱
    瑋的腿上，他們二人都在機車上，那丙女的手不就要抱著陳
    昱瑋，不然要如何平衡？）用抱的。...（你經過看到丙女
    坐在陳昱瑋的腳上，她抱著陳昱瑋，丙女有無喊救命？）（
    搖頭）。（你當時有無看到丙女的表情？）很凶。（怎麼樣
    很凶？）以前有時她叫我去買東西給她吃，然後我忘記了。
    （提示104年8月16日警詢筆錄警卷第17頁，你剛才說你是騎
    腳踏車經過此處，但你之前跟警察說是甲男叫你去找，你才
    遇到陳昱瑋與丙女，為何與今日所述不同？）當時經過。（
    當時為何會這麼說？）因為她爸爸叫我去找他的女兒。（實
    際情形？）他叫我去找，因為怕她會不見。他叫我去找回來
    。....（是否以之前陳述為主，今日講錯了？）嗯。（本院
    上訴審卷第480頁至第487頁）。
　㈤被告於105年4月7日偵查中也坦承：曾○隆有騎腳踏車經過該
    處，丙女有呼叫曾○隆，曾○隆沒有停下來等情，可以佐證曾
    ○隆上開所述屬實：
　　被告坦承：（當天你是去吃快炒？）是。（後面在庭之曾○
    隆有無去？）吃東西時他沒有去，當時我幫被害人推拿時，
    有看到曾○隆經過，被害人有叫他，曾○隆沒有停下來。（為
    何被害人要叫他？）當天被害人跟曾○隆吵架，甲男叫我過
    去勸和，我有去勸，後來勸和之後我就說要去吃東西。（你
    們當天勸和時有幾個人在場？）被害人、曾○隆、甲男、被
    害人媽媽、甲男的朋友，還有我都在場。（要離開時你是載
    被害人？）是。（甲男載誰？）載被害人媽媽。（甲男為何
    還去載別人？）甲男說他也要去叫剛剛也在那個地方的朋友
    。（曾○隆是騎腳踏車？）是。（為何被害人跟你在一起，
    還要把曾○隆叫住？）我不知道，被害人一直在跟曾○隆生氣
    。（所以曾○隆有看到你是對的？）是。...（偵卷第76頁以
    下）。
　㈥被告雖辯稱：曾○隆當時是丙女的朋友，如果丙女真的有呼救
    ，曾○隆何以不停下來，事後也沒有馬上通報丙女的父母等
    語。然查：一般人如果撞見自己熟識之人正在從事令人難以
    啟齒的事情，為免尷尬，經常會選擇裝作沒有看到而趕緊離
    開現場，縱使看到被害人遭到他人侵害，部份的人為了避免
    牽扯其中，也會選擇遠離、逃避的消極態度，不見得會見義
    勇為。本案曾○隆本身因輕度智能障礙，其面對突發事故的
    臨場處理能力衡情應該不強，且依據曾○隆上開證述內容，
    其甚為害怕遭到被告報復，因此曾○隆自覺看到不該看到的
    情景，裝作沒有看到般地離開現場，聽到丙女呼救也沒有停
    下來，乃與經驗法則相符。
　　相反地，曾○隆當時如果看到被告和丙女互動正常，衡情應
    會上前打招呼，或提醒丙女說甲男、乙女在等他們，然而曾
    ○隆聽到丙女呼救卻沒有停下來，可以推知曾○隆當時應該確
    實目睹被告性侵丙女，自覺看到不該看到的景象，方才選擇
    趕快離開現場。
　㈦至於曾○隆於104年8月16日警詢證稱：「伊看到被告反坐在機
    車上，丙女雙腳打開跨坐在被告腿上」、「甲男叫伊去找丙
    女，伊才經過現場」（警卷第15頁），與曾○隆於108年11月
    6日本院上訴審證稱：「丙女跨坐在機車上，被告站在機車
    的左後方，他們兩個人都面向房子方向」、「當時伊是騎腳
    踏車經過」（本院上訴審卷第483、486頁），前後雖有不同
    。然誠如前述，曾○隆因輕度智能障礙，記憶描述能力難免
    有限，事後多次接受訊問時，均已距離案發的時候有一段時
    間，加上曾○隆騎腳踏車經過該處目睹案發過程，因害怕日
    後遭到被告報復，心情難免緊張，且曾○隆目睹時間應屬有
    限，並非目睹全程經過，則其就被告性侵甲女的動作、姿勢
    等細節，事後描述前後不一，乃屬正常。至於曾○隆所稱其
    何以經過該處的原因，嚴格來講「甲男叫曾○隆去找丙女」
    和「曾○隆經過該處」二者則無衝突矛盾。因此，曾○隆上開
    證詞仍能佐證丙女上開指控屬實。　　　
七、本案丙女報案後，經雲林縣政府社會處安排丙女前往國立臺
    灣大學醫學院附設醫院雲林分院（下稱臺大醫院雲林分院）
    精神科就診、輔導，丙女經門診醫師診斷結果，認為丙女有
    急性壓力創傷症候現象，也可佐證丙女上開指控屬實：
　㈠丙女於104年8月19日前往門診，丙○○主治醫師於病歷上記載
    ：「〔我是被性侵〕、〔有兩次小法庭〕、〔第三次就是大法庭〕
    〔就兩個人跟我性侵〕...〔另一個  強押我  我受傷的話  你
    要怎麼交代〕、〔強押我上去〕、〔另外一個二十幾歲，有送我
    一台手機 做一些事情〕、〔做一些性侵的事情〕、〔有一個強
    押我的人  我不想跟他  他是變態  爸媽才知道〕、〔有兩個
    阿伯  觸摸跟強押  是爸爸認識的〕、〔送我手機的人 是學
    姊介紹我認識的〕〔送我手機的人 會害怕 昨天有看到 我講
    話態度對她很差〕...（本院上訴審卷第587頁。本院註：丙
    女父親認識的兩個阿伯，其中一名應是指陳志峯，陳志峯被
    起訴於104年4月15日在砂石車上對丙女強制猥褻犯行，業經
    原審判決罪刑確定）。
　㈡丙女於104年9月2日前往門診，丙○○主治醫師於病歷上記載：
    〔不敢回舊家  怕回舊家  就想到〕、〔把那塊事情  快忘記
    了〕（上訴審卷第589頁）。
　㈢丙○○醫師就當時其為丙女看診的結果，於111年6月22日本院
    更審中證稱：
　⒈我總共看診丙女六次，依照病歷表來看，第一次應該是104年
    8月19日，當時被害人媽媽陪同丙女過來，一開始被害人媽
    媽就表示對被害人的遭遇表示自責，覺得好像沒有保護到被
    害人，細節則不記得了。104年8月19日那天，丙女的精神狀
    態如同我呈給法院的紀錄一樣（本院註：即本院上訴審卷第
    637頁以下丙○○醫師以昱捷診所名義的回函說明），她的意
    識狀態清楚，注意力可維持在會談，專注於談話，情緒相對
    平穩，行為適切，言語表達清楚，但比較小聲，需靠近一點
    才聽得到聲音，不過在傳遞情緒、互動方面，我都可以理解
    ，我觀察她的思考流程及形式，沒有什麼樣的問題，也沒有
    提到其他嚴重狀況，例如自殺、妄想，我判斷其現實感是正
    常的，她對於知覺也沒有顯著異常，認知定位也相當正常，
    即對人事時地物定向是正常（本院更審卷一第316頁）。
  ⒉（她有無陳述她在8月19日看診之前有無發生讓她比較嚴重不
    愉快的事情？）媽媽表達自責之後，我是有請父母不要干預
    她，讓小孩自己講，我也是用聽的，不去引導或做任何主動
    的詢問，是聽她描述事實...（有無特殊事件，就是讓她媽
    媽說的很自責的事情？）她有提到相關性侵事件，但詳細細
    節我不太清楚，因為比較久。他大致上說好像是在車上，有
    發生一些事情。...（對她性侵對象有無描述？）當時我聽
    到的，好像是爸爸的朋友，然後是工作上的人...（在那個
    地方對她性侵？）好像是車子...（本院更審卷一第317頁）
    。
　⒊（9月2號第二次就診，你說她有出現急性壓力症狀，為何會
    這樣註明？）因為第一次來的時候，被害人還算冷靜可以仔
    細跟我說發生的事情，雖然她的智力是輕度，所以她講的細
    節，在用字上比較簡單，不過還是可以瞭解，只是情緒方面
    是還好。可是在9月2號第二次回診時，我就發現她狀況沒有
    這麼好，她也描述她會逃避回到家裡，想要把這件事情忘記
    ，另外也會擔心官司的進行及學校事情。（你說她第二次就
    診時想把哪一件事情忘記？）應該就是性侵的事件，她不想
    去想這件事。（就你專業判斷上，她想忘記的事件，是否造
    成她急性壓力症狀的原因？）對。因為就時間的順序、發生
    的狀況、她的那個強度（本院更審卷一第318頁）。
  ⒋第三次回診是10月6日，她開始出現割腕情形，丙女說是來自
    學校老師的壓力，第四次回診是11月3號，則是跟人際關係
    跟學習障礙有關，丙女也有擔憂案父家暴問題，希望案母可
    以離婚，她想要保護媽媽，第五次回診有頭髮缺損問題，覺
    得她整個情緒壓力比較大，就我臨床觀察，比較像是丙女自
    己拔的，因為有些人壓力大的時候也會造成頭髮缺損，那次
    我也有看到媽媽臉上有瘀青。我是希望被害人可以繼續回診
    ，但受限於父母的社會經濟狀況，就沒有辦法那麼常帶被害
    人回來，所以到最後一次12月29日之後就沒有再回診（本院
    更審卷一第318至319頁）。
  ⒌（所以被害人在你的評估，從第一次、第二次、第三次她這
    樣擔心官司的問題，是否有構成創傷壓力症候群的徵兆？）
    第二次的描述比較明顯的是與性侵的事件有關，第三次以後
    的描述不能排除與性侵有關，雖然她沒有直接講，只是好像
    這些整個壓力造成她適應上的困擾。我所謂不能排除的原因
    係指人的情緒是受很多因素影響，例如很多事情的壓力一直
    不能解決，而在官司裡面，她會有進入官司的壓力，會造成
    她在適應學校環境的要求或人際關係，雖然她直接講的是學
    校跟人際，或家裡擔心母親的部分，可是也不排除其實有受
    這些事件的影響（本院更審卷一第320頁）。
  ⒍在104年8月19日我第一次看診時，上面有記載我詢問丙女「l
    egal problem....」的細節時，引號（即[]）裡面的記載文
    字都是丙女講的話，我照她講的話打進去（本院更審卷一第
    322頁）...104年9月2日門診記載[把那塊事情快忘記了]，
    這是當時丙女講的話，她意思是希望趕快把那件事情忘記。
    她有壓力症候群的原因是因為有時候好像會一直想到那件事
    情（本院更審卷一第324頁）...侵上訴卷第638頁我給上訴
    審的回函，總結部分我有寫「丙女的急性壓力症狀輕微」（
    本院更審卷一第324頁）...丙女當時是輕微，但是有症狀，
    有些急性壓力症候群有些風險，我覺得丙女可能還不到需要
    住院的風險，但是有症狀的。通常被我們判斷為有急性症狀
    的人，我們會覺得當時她最近有一個事件，事件之後出現符
    合症狀標準的，程度夠我們才會下這個判斷，輕微的部分，
    對我而言，是不需要啟動住院或其他保護機制，但是有這個
    症狀，且症狀明顯。所以9月2號丙女陳述〔把那塊事情快忘
    記了〕，也是影響她急性症狀發作的原因，就是她希望趕快
    忘記，但好像會被這件事情一直糾纏著，那種重覆、不能控
    制、一直回復，就是很典型急性壓力症候群的狀況，所以我
    才會特別寫進去...至於是指哪一件官司我不清楚（本院更
    審卷一第327頁-330頁）。
  ⒎104年8月19日我在病歷表內有記載丙女陳述：[做一些性侵的
    事情]、[有一個強押我的人 我不想跟他 他是變態  爸媽才
    知道]、[有兩個阿伯  觸摸跟強押的  是爸爸認識的〕（即
    侵上訴卷第587頁），這是被害人第一次就診時跟我講的（
    本院更審卷一第327頁）。
　㈣丙女於111年6月22日本院更審中也明確證稱：（提示侵上訴
    卷第587頁，當時你在8月19門診時有說[我是被性侵]，之後
    你有講到[有一個強押我的人 我不想跟他 他是變態 爸媽才
    知道]，妳在講這兩句話，妳當時認為是誰性侵妳的？）現
    在這一個。（是在庭上這一個嗎？）對。（妳跟陳醫師陳述
    的，妳現在可以確認就是在庭上的被告嗎？）對，當時我就
    是跟陳醫師這樣講。（妳另外有說[另外一個二十幾歲有送
    我一台手機]，與庭上這位被告有關嗎？）沒有，因為那個2
    0幾歲的已經處理好了。（另外妳還有陳述[有一個砂石車 
    只是觸摸身體 我有醒來]，請問與庭上這位被告有關嗎？）
    沒有，也都處理好了。（妳還有陳述〔有兩個阿伯 觸摸跟強
    押的 是爸爸認識的〕，與本案庭上的被告有關嗎？）有一個
    就是庭上的被告。（剛才陳醫師說妳在9月2號是因為急性壓
    力症狀去就診，妳有無印象9月2號妳為何要去台大雲林分院
    就診？而且還是急性症狀？）是因為這個的案件。（妳跟證
    人陳醫師陳述說[把那塊事情快忘記了]，所指為何？）
    就是想要把這一個庭開一開，然後趕快忘記這件事情。（就
    是庭上這個被告的案件嗎？）對。（之後妳再去就診時，陳
    醫師有觀察到妳有一些自殘的現象，還有拉扯頭髮的現象，
    這些現象與被告有無關係？）有，因我之前是不會有這些症
    狀，但自從發生這些事情就有了。（但方才律師有提示說，
    妳也是很擔心學校的霸凌，妳覺得被告對你的侵犯還是學校
    對妳的霸凌，導致妳的自殘，是兩個原因都有？還是哪一個
    是主因？）都有影響。（妳有陳述因為學校功課的壓力，讓
    妳又到台大醫院門診，是何種壓力？）一半是學校課業，一
    半是關於這個庭的事情。...（本院更審卷一第333頁）。（
    妳方才一直強調妳一直跟陳醫師講的就是在庭被告的事情，
    妳是否知道我們現在審理的就是104年7月中在斗六石榴夜市
    水溝旁機車的那件性侵案件嗎？）我知道。（妳在104年8月
    19日對丙○○醫師講的病歷，妳有陳述[有兩個阿伯 觸摸和強
    押的 是爸爸認識的]，那兩個阿伯，是否一個就是妳方才說
    已經處理好的那個案件，還有現在在法庭的這個案件？）對
    （本院更審卷一第336頁）。
　㈤而丙女向丙○○醫師所稱曾遭到爸爸認識的「兩個阿伯」強制
    性侵害，其中一位除了是本案被告以外，另一位乃丙女所指
    控同為甲男同事的陳志峯，曾於104年4月間在砂石車對丙女
    行強制猥褻犯行，該部分因陳志峯坦承不諱，且與丙女成立
    調解，而經原審法院以本案同一案號判處罪刑並宣告緩刑確
    定（本案原審判決參照）。
　　另丙女另曾於104年7月間與曾○隆（當時20餘歲）合意發生
    性交關係，曾○隆因對未滿十四歲之丙女為性交罪，經原審
    法院於105年8月23日以另案105年度侵訴字第2號判決判處罪
    刑並宣告緩刑確定（原審卷第210頁、本院更審卷一第279頁
    ），則已如上述。
　　此部分資料恰與丙女向丙○○醫師的主訴內容相符，也可見丙
    ○○醫師的上開病歷記載無誤。而丙女與曾○隆（20餘歲）是
    合意性交，因此丙女並沒有向醫師表示遭到曾○隆強制性侵
    ，丙女僅向醫師表示遭到爸爸認識的「兩位阿伯」強制性侵
    害，可見丙女當時意識清楚，且沒有胡亂誣陷他人之情形，
    且當時丙女的創傷確實與遭到該「兩位阿伯」強制性侵有關
    。
　㈥辯護人於本院雖辯稱：依據雲林縣政府109年1月20日函檢送
    丙女之臺大醫院雲林分院門診病歷紀錄（本院上訴審卷第58
    5至605頁）、臺大醫院雲林分院111年7月13日函檢送丙女病
    歷資料（本院更審卷一第361至469頁），可知丙女①於104年
    5月20日、5月22日均由家屬送醫急診、經醫生開立思覺失調
    症藥物。②於104年5月22日、同年6月5日均就診經醫生開立
    思覺失調症藥物。③於104年7月1日經精神科進行心理衡鑑、
    診斷焦慮指數嚴重、具顯著創傷反應（本院更審卷一第443
    頁）。④於104年7月2日由家屬送醫急診，經醫生開立思覺失
    調症藥物。可見丙女早在104年7月中旬本案發生之前，就有
    這些情緒、創傷反應、焦慮憂鬱症狀，且主因大都是學業、
    與同儕相處、與家人吵架等，可見丙女這些情緒、創傷反應
    、焦慮憂鬱症狀無法確定與本案有關等語（本院更審卷一第
    349頁以下、卷二第128頁以下辯護意旨參照）。
　㈦經查：一般人的創傷症候，有可能是源自單一事件所造成的
    影響（A事件），也有可能是遭遇一連串的負面事件而累積
    影響（B、C事件），此乃屬於累積的因果關係，該A、B、C
    因素仍然均屬於造成被害人創傷症候的原因。本案丙女於本
    案案發之前，即有因為學校學業、與同儕相處、與家人吵架
    等問題，而有嚴重焦慮、顯著創傷症狀，並經家屬帶往醫院
    就診，經醫生開立相關精神科藥物，雖有丙女上開於臺大醫
    院雲林分院就診病歷、心理衡鑑資料在卷可參。然丙女於本
    案案發之後的104年8月19日經丙○○醫師門診治療時，明確向
    丙○○醫師表達「就兩個人跟我性侵」、「有一個強押我的人
    ，我不想跟他，他是變態，爸媽才知道」（本院註：此段主
    訴內容也與丙女向父母指控被告的時候相同）、「有兩個阿
    伯，觸摸和強押的，是爸爸認識的」，而丙○○醫師於109年2
    月24日回函及在本院作證時，均明確證稱：丙女當時的意識
    狀態正常、注意力專注、情緒平穩、行為適切、言語表達清
    楚、沒有妄想、現實感正常，知覺沒有顯著異常，認知定位
    正常等，且經過幾次門診診斷後，丙○○醫師並判斷丙女有急
    性創傷後症候群的症狀，其中一個原因並與遭到性侵的事件
    有關，丙女於本院審理中也明確證稱：其於本案案發後發生
    的創傷症候與本案被告的性侵事件有關，其當時的創傷是來
    自性侵、家庭及學校綜合因素。因此，辯護人辯稱：丙女經
    丙○○醫師診斷的創傷症候與本案被告性侵事件無關云云，並
    不可採。
八、被告除否認對丙女強制性交犯行以外，其餘坦承的下列事實
    ，乃與甲男、乙女、丙女及曾○隆上開指證相符：
　㈠被告於104年8月5日初到案警詢時坦承：（你是否曾與丙女外
    出吃飯？）有，只有在7月中旬（正確日期不記得）晚上八
    點多，我與丙女及她的父、母親，相約在斗六市石榴夜市見
    面後，再一起要去吃點心，當時是因為丙女的爸爸騎機車載
    她母親，當時我也是騎機車，所以丙女的爸爸要我載丙女，
    所以我才以機車載她，我們便各自離開，後來是丙女的爸爸
    去找他的一位朋友，叫我先到榴中派出所前紅綠燈前等他，
    當時我因為尿急，所以便將機車騎到比較隱密的大排水溝旁
    ，我先叫丙女在路旁等一下，我便到旁邊尿尿後，便再騎機
    車找該少女直接到派出所前等，我到派出所前紅綠燈時，丙
    女的爸爸便在那裡等我們了，她爸爸便問我說，我們去那裡
    怎麼這麼久，我說因為我尿急所以到旁邊尿尿而已，我們便
    一起去吃飯了（警卷第4頁）。
  ㈡被告於105年4月7日偵查中坦承：（當天你是去吃快炒？）是
    。（後面在庭之曾○隆有無去？）吃東西時他沒有去，當時
    我幫被害人推拿時，有看到曾○隆經過，被害人有叫他，曾○
    隆沒有停下來。...（供述內容同上開第六點之㈣，本院略）
    ...（對甲男所述有何意見？）我東西叫好之後，我說我明
    天要工作，我還有跟他們喝酒，我就先走了...（偵卷第76
    頁以下）。
　㈢被告於106年4月26日原審準備程序坦承的事項，也大致與上
    開內容相同（原審卷第51頁反面至第52頁）。　
九、其他書證的補強證據部分：
　㈠此外，並有雲林縣政府警察局斗六分局104年7月16日性侵害
    犯罪事件通報表（警卷證物袋內第3頁，其上記載丙女主訴
    案發時間可能為104年7月13日，但不確定）、丙女於107年5
    月31日重新鑑定請領的身心障礙證明（警卷證物袋第13頁）
    、臺大醫院雲林分院104年7月16日受理疑似性侵害事件驗傷
    診斷書（警卷證物袋第21頁）、丙女指認被告之相片影像資
    料查詢結果（警卷第28頁）、被告之勞工保險被保險人投保
    資料表、勞動部勞工保險局106 年8 月23日保費資字第1066
    0246260 號函暨被告於103 年至104 年間之投保資料在卷可
    參（原審卷第62、71、72頁）。
　㈡臺大醫院雲林分院104年7月16日檢查丙女所受傷勢後，雖然
    沒有發現丙女陰部沒有受到「新傷」，只有發現「處女膜陳
    舊性裂傷」（上開驗傷診斷書參照），然在鑑定醫學常識上
    ，強制性交是否會造成被害人陰部受有新傷，跟行為人、被
    害人的器官結構、行為激烈程度、行為時間長久等等因素有
    關，且陰道本身是有彈性的組織，具有可擴張性，所以被害
    人遭到性侵之後，陰道不見得會產生撕裂新傷，尤其丙女當
    時是國中一、二年級的年輕少女，身體復原能力更強，加上
    本案應該是發生在104年7月16日前幾天，驗傷已經是案發後
    好幾天，因此臺大醫院雲林分院沒有檢出丙女陰部有「新傷
    」，並不能據以為被告有利的認定。
　㈢另丙女就被告有無在其體內射精乙節，前後敘述不一，本院
    並無法認定被告是否有在丙女體內射精（詳下列本判決第十
    二段），縱使被告有在丙女體內射精，因為精子在體內檢出
    乃有時效限制（此鑑驗原理為被告及辯護人不爭執，見本院
    更審卷二第80頁），且丙女於案發後數日才報案接受採檢，
    案發前也有盥洗、淋浴沖洗掉證物的可能，因此臺大醫院雲
    林分院於104年7月16日於丙女陰道深部採集之棉棒，經內政
    部警政署刑事警察局鑑定結果，沒有發現精子細胞或男性Y
    染色體DNA（警卷第57頁），也屬正常，不能據以認為被告
    無罪。　
十、被告是甲男之同事，平常甲男開砂石車出車時如果已經載送
    乙女，偶爾即委由被告駕駛砂石車時順便附載無人照料的丙
    女（見被告於警卷第3頁供述），於本案案發其等相約聚餐
    ，被告也受甲男、乙女之託騎機車搭載丙女，可見被告與甲
    男全家交情不錯，並無仇恨、怨隙，衡情甲男、乙女及丙女
    應無設詞誣攀被告入罪之動機。其次，甲男、乙女及丙女迄
    今均沒有因為本案向被告提出民事訴訟（本院更審卷二第17
    5頁），其等於歷次供述多表示對於法院如何處理沒有意見
    ，偶爾表示希望被告向丙女道歉即可（見原審卷第147頁，
    本院上訴卷第216、494、576頁、本院更審卷一第338、339
    頁），可見甲男、乙女及丙女並沒有誣陷被告獲取不當利益
    的動機。最重要者，丙女所描述遭被告強制性交之時間、地
    點、情境等事實，與被告坦認之客觀狀況即「有於104 年7 
    月中旬某日（7 月16日前）晚間某時許，與甲男、乙女、丙
    女相約在雲林縣斗六市石榴夜市某熱炒店用餐，被告騎車將
    丙女載至石榴夜市附近大排水溝旁之某處」吻合，就曾○隆
    當時有騎車經過現場附近，看到丙女的雙腳跨在被告身上，
    丙女有呼叫曾○隆，但曾○隆沒有停下來乙節，也與曾○隆於
    上開證述內容及被告部分坦認之情節相符。從而，丙女前揭
    證述遭被告以違反其意願方式強制性交之內容，十分可信。
、被告辯稱是載丙女去大排水溝旁尿尿、與丙女身體接觸是為
    丙女按摩頸部云云，均不可採：
　㈠被告於初到案的104年8月5日警詢雖辯稱：伊因為一時尿急才
    會將丙女載到大排水溝旁，伊先叫丙女到路旁等一下，伊就
    到旁邊尿尿，之後就載丙女到派出所與甲男會合云云（警卷
    第4頁）。然查：被告將丙女載到大排水溝的地方，就在石
    榴班夜市旁邊，有相關位置圖在卷可參（本院上訴審卷第39
    7頁），而依據被告及甲男、乙女、丙女上開陳述，其等是
    要相約到石榴班夜市附近的熱炒店吃飯，被告並與甲男先約
    在附近的派出所，該等地方均在石榴班夜市旁邊的大馬路上
    而已（上開相關位置圖參照），被告若果真尿急，衡情應會
    直接到達相約的熱炒店或派出所借用廁所即可，焉須特別將
    丙女載到夜市較為外圍、較為陰暗的大排水溝處。況且，被
    告如果真是因為尿急而將丙女載至大排水溝旁，衡情其嗣後
    與甲男、乙女會合之後，應會向甲男、乙女如此解釋，然依
    據甲男、乙女上開證詞，被告和甲男、乙女會合之後，並沒
    有向甲男、乙女為如此解釋（甲男、乙女歷次證詞參照），
    更可見被告此部分辯詞應非實在。
　㈡其次，被告於104年10月21日、105年4月7日偵查中辯稱：伊
    靠近丙女的緣故，是因為伊的機車起步時，丙女向後仰，說
    脖子有受傷，伊就用手幫丙女推拿脖子等語（偵卷第35頁、
    第76頁）。然查：丙女於原審明確證稱：（陳昱瑋中途停車
    的這次，妳有沒有講過妳的脖子會痠痛？）有一點點。（妳
    那個時候有講過脖子會痠痛？）對。（你有跟被告講過嗎）
    沒有。（所以你是脖子會痠痛，但是你沒有跟被告講過？）
    對。（被告停車以後，有無幫你按摩脖子？）沒有。（見原
    審卷第133 頁）被告於偵查中為上開抗辯時，丙女均未在場
    ，丙女並不知道被告的此部分辯詞，應無為誣陷被告而故意
    否認此部分事實的可能；此外，依據曾○隆上開證詞，曾○隆
    也從來沒有證述其騎腳踏車經過時是看到被告在為丙女按摩
    ，且依據甲男、乙女上開證述，也從來沒有證稱被告和丙女
    後來會合到達後，有向他們反應丙女脖子受傷情事。況且，
    吾人甚少聽聞機車駕駛啟動起步時，後座乘客會因重心後仰
    而脖子因此受傷者，又縱使丙女於被告騎車起步時不慎後仰
    而脖子受傷，衡情也不會受傷嚴重，應無需要當場停下來特
    別按摩的必要，尤其被告因為中途尿尿的緣故，已經延誤與
    甲男、乙女會合的時間，被告倘於尿尿完畢騎車起步導致丙
    女不慎後仰而脖子受傷，衡情被告應也會盡快騎車前往與甲
    男、乙女會合之後，再視後續要如何處理。縱使丙女頸部有
    受傷，被告要幫丙女按摩，更不用採取：「要丙女轉過來，
    腳跨在被告腳上」的姿勢幫丙女按摩（警卷第39、40頁上開
    被告在電話中向甲男解釋的內容參照）。因此被告此部分抗
    辯顯不合常理，並不可信。
、丙女就部分案情前後所述雖然不一，然並不影響丙女對被告
    指控的真實性：
　㈠丙女就被告性器插入其性器官後有無射精乙節，於106年10月
    17日原審證稱：被告以性器官放進其性器官，這次沒有射精
    （原審卷第131頁），嗣於108年12月10日本院上訴審則證稱
    ：被告的性器官和其性器官有結合，被告有射精等語（本院
    上訴審卷第569頁），前後雖有不同。然丙女是91年7月生，
    於案發當時為13歲左右之國中一、二年級學生（見警卷證物
    袋丙女基本年籍對照表、本院上訴審卷第570 頁丙女證述、
    警卷第2頁被告供述），為未成年人之年齡，且有輕度智能
    障礙之狀況（見警卷第64頁證物袋內所附之身心障礙證明、
    減少被害人重複陳述作業訊前訪視紀錄表），且細讀丙女在
    原審的交互詰問筆錄，可知丙女就部分問題理解能力有限，
    就部分問題尚須賴司法詢問員協助，才能回答問題（例如原
    審卷第110頁反面），有時候對被告、辯護人表示不滿的情
    緒，也僅能將左手把麥克風舉高、或害羞地敲打沙發，原審
    法院須賴司法詢問員的解釋才知道丙女當時的情緒為何（原
    審卷第140頁反面），丙女的描述能力確較常人稍遜，且本
    案被告是趁與丙女父母相約吃飯之前，臨啟色慾將丙女載到
    大排水溝旁，還要趕往與丙女父母會合，衡情對丙女的犯行
    沒有歷時很久，丙女突然受此侵害，衡情應是緊張、無助及
    慌亂，更無可能就每個案發細節均能記憶深刻，殊難要求丙
    女於案發後每次接受詢問時均能一致描述事發經過（本院上
    訴審訊問時，距離案發時間已逾2年）。尤其，本案大排水
    溝旁的路邊雖有路燈，然整體而言視線應不可能像白天一樣
    明亮清楚，即如丙女在原審證稱：伊看不到被告的生殖器官
    ，因為那個是在暗暗的地方（原審卷第128頁），而被告並
    非在丙女身體外面射精，丙女衡情無法清楚看見，則被告插
    入丙女陰道後有無在丙女體內射精，即非丙女所能清楚判斷
    。再參以：智能障礙的青少年被害人，有時候接受交互詰問
    時，對於無法確定的問題偶爾會有勉強自己回答的情形，因
    此，本院認為就被告在丙女體內有無射精乙節，丙女前後回
    答雖不一致，仍不影響其指述遭到被告強制性交的指述。
　㈡丙女於原審接受交互詰問時，經檢察官過於仔細地詢問被告
    性侵伊的姿勢如何變化時，曾經證稱：（他站在你旁邊，他
    站著，你跨坐著的同時，他用生殖器插進你的陰道？）是。
    （他插進妳的陰道的時候，有變換過其他的姿勢嗎？譬如說
    有沒有變成到妳的右邊，或是跑到機車的前座坐著，他一直
    都是這樣子站在機車旁嗎？）有。（他有變換成什麼姿勢？
    ）把我抱起來。（把妳抱起來的時候，他人是坐在機車上，
    還是？）站著。（所以妳被抱起來的時候，妳人就離開機車
    了？）對。（他把妳抱起來的時候，他的生殖器在妳的陰道
    裡面嗎？）對。（被告有沒有坐在機車上面，然後讓你也坐
    在他的腿上？）有。（所以他也有坐在機車上，他面對後方
    嗎？）對。（他面對後方的時候，你跟他是面對面嗎？）面
    對面。...（你跟他面對面，坐在被告的腿上的時候，他的
    生殖器有放在你的陰道裡面嗎？）有（見原審卷第128 頁反
    面至第129頁反面）等語。經核丙女此部分陳述內容，只是
    按照依序回答，並無前後矛盾之處，且被告因為倉促行事，
    仍有可能在短短時間內為上開行為，丙女此部分所述也無違
    反常情之處。
　　辯護人雖辯稱：被告當時急欲騎車載丙女前往與丙女父母聚
    餐，焉有可能在短時間內在有人經過的路邊、機車上，以上
    開頻繁的變化姿勢性侵丙女。經查：細讀丙女上開筆錄，均
    是檢察官主動提問，丙女被動回應作答，縱使認為丙女因為
    是輕度智能障礙的少女，可能因為些許部分是附和檢察官的
    提問，而對於遭到強制性交的過程有稍微誇大的陳述，然本
    院基於上開積極證據，仍足認定被告有本案強制性交犯行，
    丙女此部分證述內容，僅是就細節描述有瑕疵而已，仍不影
    響丙女指控遭到被告強制性交的真實性。
　㈢就本案案發前後的事件順序，丙女於原審證稱：甲男載乙女
    、丙女去吃飯（指在石榴夜市某熱炒店），吃到一半被告載
    丙女去買飲料，然後被告卻把丙女載到路邊性侵害，接著被
    告再帶丙女去買飲料，最後再將丙女載回跟甲男、乙女一起
    吃飯（見原審卷第139頁反面、第143 頁正反面、第144頁）
    ，而與本院依據甲男證稱：當天是與被告相約聚餐，約當天
    晚上10點出發，甲男載乙女，被告騎機車載丙女，原本是一
    起出發，因為甲男要回頭找曾○隆一起去，甲男請他們在派
    出所紅燈下等，但回來就找不到人等過程（見偵卷第65頁）
    ，及依據被告於初次警詢時所供稱：「當時甲男騎車載乙女
    ，所以請我幫忙載丙女，我們便各自離開，我因為尿急，將
    機車騎到較隱密之大排水溝旁，我到旁邊尿尿後，再載丙女
    到派出所前紅綠燈，甲男已在那等我們，甲男問我怎麼去那
    麼久，我解釋是因為尿急後，我們就一起去吃飯了」等語（
    見警卷第4 頁），所認定被告應是騎車載丙女欲前往與甲男
    、乙女會合前性侵丙女的過程不符。然誠如前述，丙女於10
    6年10月17日在原審接受詰問時，距離案發時間已經過了2年
    （丙女對於許多細節問題，即均當庭稱我不太記得了，或讓
    我想看看，例如：原審卷第137頁反面到第139頁），且丙女
    案發時是年僅12、13歲，具有輕度智能障礙的少女，記憶力
    及描述能力較遜於常人，則丙女於案發2年後對於當天案發
    前、後的行程順序，稍有前後混淆，乃在所難免，此由原審
    審判長於同次庭訊再次詢問丙女：「（104年7月中妳說妳被
    陳昱瑋騎機車載，然後被性侵的那次，那次妳說爸爸有載妳
    跟媽媽去吃飯，爸爸是開車還是騎車在妳跟媽媽？）忘記了
    。（爸爸有騎車同時載妳跟媽媽過嗎？）不太記得」（原審
    卷第142頁反面），亦可以佐證本院上開推論，因此尚難以
    丙女就案發前、後相關事件的時序陳述錯誤，認為丙女對於
    被告強制性交的指述存有瑕疵而不可信。
　㈣丙女於106年10月17日原審審理時證稱：「（當天妳有沒有跟
    爸爸、媽媽說陳昱瑋非禮妳？）（司法詢問員：吃飯那天，
    妳有沒有跟爸爸、媽媽講發生那件事情？）我是等陳昱瑋走
    了之後才講的。（有沒有問妳『妳怎麼那麼慢才來』？）有。
    （妳怎麼回答？）說去買飲料，人太多。（妳怎麼沒有跟爸
    爸、媽媽說，妳被陳昱瑋性侵？) 等陳昱瑋走了才會講」等
    語（見原審卷第140 頁）。嗣於108年12月10日本院上訴審
    時證稱：「有次我養父跟被告下班，被告說他要載我，我拉
    我媽的手說我不要跟被告去，我手一直抖，我媽帶我去買東
    西，我媽詢問我怎麼了，我全部跟我媽媽講了」等語（見本
    院上訴卷第570 頁）。就丙女何時告知母親的時間點，丙女
    前後所述雖有不同。然同樣誠如前述，案發時丙女是輕度智
    能障礙的國中少女，記憶力有限，且於原審、本院上訴審作
    證的時候，距離案發時間均至少長達2年以上，則丙女就此
    部分陳述前後不一，也在所難免。實則，本院參照甲男、乙
    女的上開供述，丙女上開報案時間，及丙女向丙○○醫師的主
    訴內容，已經可以足認丙女108年12月10日於本院上訴審所
    述的版本乃為可信，因此丙女也沒有虛偽陳述的情形。
、被告下列抗辯均不足採：
　㈠被告辯稱：如果被告果真有對丙女為強制性交犯行，丙女亦
    證稱：（被告把他的生殖器放進去妳的陰道裡面的時候，你
    有無反抗？)有。(妳怎麼反抗？)想要跳下車(原審卷第129
    頁反面)；(遭被告性侵的過程中，妳有沒有大哭？)有。(妳
    有沒有求救、呼叫？)有。(大叫嗎？)他把我的嘴巴捂起來
    ，我叫不出來(原審卷第139頁反面)；(那時都不知道要推開
    他？)我有推開，他硬拉著我不給我推開(上訴審卷第569頁)
    。然觀諸被告提出當時騎乘之機車及其站立在旁之照片2 張
    （見本院上訴審卷第495 頁），該機車為市售常見之無排檔
    普通重型機車，除停車中柱外別無穩定停車之輔助裝置，在
    丙女有抗拒甚至想跳車之情況下，被告除要穩定車身避免傾
    倒，又要動手脫丙女之外褲、內褲，繼而為上開變換姿勢的
    性侵行為，機車焉有不倒地的可能，被告應無法如此性侵丙
    女等語（本院更審卷二第127頁）。
　　然查：普通沒有排檔的重型機車，拉起中柱停放的話，除非
    以重力從旁橫推機身，否則機身停放也非常穩固，丙女於受
    侵害當時是年僅13歲、有輕度智能障礙的少女，且被告是將
    丙女載到大排水溝旁、來往人煙比較稀少的地方，加上被告
    是丙女父母的同事，在案發前也與丙女熟識，丙女突然受到
    熟識長輩如此欺凌，基於保守害怕、不知怎麼應對，僅能輕
    聲或小動作地向被告表示自己拒絕的意願，不敢大動作地實
    際跳車或激烈反應，乃合乎常情可以理解。另丙女當時不僅
    年幼，於104年5月體重才50公斤（本院更審卷一第387頁急
    診病歷參照），被告則是平常開砂石車孔武有力的壯年男子
    ，則丙女稍有反抗，被告要輕易將丙女抱住性侵，出手阻止
    丙女反抗，衡情並非難事。因此本案丙女陳稱：其有以上開
    方式反抗被告等語，符合經驗法則，仍屬可信。
　㈡辯護人雖辯稱：被告明知待會要與丙女父母聚餐，焉有不怕
    丙女稍後告訴父母事發的風險，敢於前往聚餐之前性侵丙女
    ，且是在露天夜市旁、有人會經過（例如曾○隆）的路邊機
    車上對丙女強制性交，此顯有違常情等語（本院更審卷二第
    123、124頁）。然查：
　⒈甲男、乙女、曾○隆提到其等相約在石榴夜市馬路對面的熱炒
    店聚餐，是以「石榴夜市」作為地理位置描述而已，案發當
    天石榴夜市並沒有營業，業據甲男、乙女、曾○隆證述明確
    （甲男部分見上訴審卷第208、487頁，乙女部分見上訴審卷
    第214至215頁，曾○隆部分見警卷第16至17頁，上訴審卷第4
    87、492頁)，則當天石榴夜市附近應沒有如開業時的人聲鼎
    沸、燈光明亮。其次，觀諸被告自己提出案發現場平時晚上
    的照片，進入排水溝的入口前段雖有住家，沿路並有路燈，
    但整體看來確實十分陰暗（上訴審卷第193頁以下），繼續
    前進來到丙女指稱遭到被告性侵的第3支路燈處，沿路路的
    右邊為大排水溝，路的左邊多為茂密的大樹、鐵網圍籬，圍
    籬內僅有一個倉庫，並無住家（上訴審卷第397頁以下Googl
    e地圖、第405頁以下大排水溝入口處起的現場照片），可以
    想見就算夜市有開業，該處晚間平時也少人經過，並非人來
    人往，路上光線雖然足以供人騎車行走，但路旁的樹下即屬
    較為隱密無誤。至於曾○隆是當地人，知道有該條道路而恰
    巧經過，或者特地繞到該條道路尋找丙女，乃有可能，被告
    及丙女也證稱該段期間只有曾○隆經過，更足證該處並非人
    來人往。因此，被告將丙女載到石榴夜市附近大排水溝旁的
    隱密處性侵丙女，客觀上甚有可能，辯護人此部分辯詞並不
    可採。
　⒉犯罪行為人之所以會選擇犯罪，其起心動念、自制能力、思
    考模式、因犯罪得到的快感等等，本與不會選擇犯罪的常人
    不同，犯罪行為人或許因為自制能力差，或認為可以從中更
    得到快感，或自恃被害人不敢聲張，而膽大於常人不敢犯罪
    的時間、場合犯罪，均有可能。本案被告平常開砂石車時，
    偶爾即會幫忙載送照顧丙女，被告自承：丙女都安靜地坐在
    右手邊的乘客座，有時候才會聊天（警卷第4頁），丙女也
    陳稱：其因為怕爸爸被罵（本院註：甲男應是會被公司罵）
    ，偶爾才去搭被告的砂石車（原審卷第110頁），可見丙女
    個性應該屬於恬靜乖巧。則被告於案發當天騎車載送丙女前
    往與甲男、乙女會合前，臨時心生色慾，見丙女平時恬靜乖
    巧，年少可欺，抱著稍微對丙女施以壓制，丙女即不敢聲張
    ，或對丙女施以懷柔，丙女年幼應不會聲張，或者抱著反正
    事後僅有小孩子的單方胡亂指控，甲男、乙女也無法奈其如
    何等等的僥倖心態，於上開時間、地點對丙女為上開侵犯行
    為，經驗法則仍有可能，辯護人辯稱：被告不可能並無犯案
    的動機等語，並不可採。
　㈢辯護人雖又辯稱：上訴審法院前往案發現場勘驗，經丙女指
    述遭被告性侵之地點，勘驗結果略以：「丙女所指被害位置
    為斗六市石榴路旁，鄰近石榴陸橋之石榴夜市附近，該處需
    先通過石榴夜市擺攤區，再經由大排水溝旁邊之柏油道路（
    約6 米寬），從夜市擺攤區至丙女指出被害位置約100 公尺
    左右，旁邊有倉庫及電線桿（丙女所指的位置從夜市至案發
    處有3支路燈，所指位置正前方為第3 支路燈，下稱第3 支
    路燈處）」，有上訴審法院108 年5 月23日勘驗筆錄在卷可
    參（見上訴審卷第393 至395 頁），丙女於108年5月23日至
    案發現場指認之第三支電線桿下位置為案發現場，此與曾○
    隆於108年11月6日上訴審中證稱：本件性侵案發地點為雲林
    縣斗六市石榴夜市旁走進去河堤後之第一、二支電線桿之住
    家旁邊的位置並不相符、相差甚遠，丙女所稱之案發地點是
    否為真有待商榷等語（本院更審卷二第125頁）。
　　然查：誠如上述，案發當日石榴夜市沒有營業，石榴夜市旁
    河堤小路燈光昏暗，曾○隆本身有輕度智能障礙，且因為自
    覺看到不該看到的場景，聽聞丙女呼救也沒有停下來，可見
    曾○隆當時緊張的心情，加上曾○隆於108年11月6日上訴審審
    理作證時已距離案發時點已有4、5年時間，法院僅是透過提
    示現場照片讓曾○隆確認當時的案發位置（上訴審卷第481、
    497頁），則曾○隆於本院上訴審指稱其看到被告與丙女所在
    位置是在第一根電線桿云云，其準確度即值懷疑。反之，丙
    女為本案之被害人，親身經歷了整個案發過程，丙女並隨本
    院上訴審法官直接到案發現場明確指認出犯罪地點（上訴審
    卷第393至395頁、第401至409頁），對於案發位置之指認應
    較為可信。因此，曾○隆證述案發位置與丙女不相符，均不
    影響丙女指控被告對其強制性交的真實性，也不影響本判決
    第六段所引用曾○隆證詞的真實性。
　㈣辯護人又辯稱：丙女證稱遭到性侵害過程與被告間的相對位
    置，與曾○隆所看到被告與丙女的相對位置不同，丙女所述
    並不足採等語（本院更審卷二第125頁）。經查：丙女於原
    審、本院上訴審證稱其遭被告強制性交的過程相對位置（見
    原審卷第127 頁至第129頁反面，本院上訴審卷第568頁、第
    573至574頁），與曾○隆歷次所述，部分雖稍有不同（警卷
    第16頁、上訴審卷第480至481頁、第482頁、第484頁、第48
    5至486頁、第491至492頁），然誠如上述，丙女和曾○隆均
    是輕度智能障礙者，均於案發後一段時間接受詢問，且曾○
    隆騎腳踏車經過該處，自覺撞見不該看見之事，聽到丙女呼
    救也沒有停下來，衡情曾○隆目睹案發過程的時間、角度均
    屬有限，則丙女、曾○隆就此部分細節描述沒有完全一致，
    乃合乎常情，並不影響丙女指控遭被告強制性交的真實性。
　㈤被告於原審雖辯稱：甲男於104 年7 月15日打電話給伊，質
    問伊有無對丙女做不禮貌的事，伊認為是甲男、乙女因施用
    安非他命而頭腦壞了，想向伊敲詐云云。然查：甲男於案發
    後，曾先後於104年7月21日、7月26日撥打電話質問被告有
    無對丙女性侵，有甲男與被告間的電話錄音譯文2 份可參（
    警卷第36至45頁），依據該錄音譯文，甲男主要是在詢問被
    告案發狀況，並沒有提到要求被告賠償之事，被告辯稱甲男
    、乙女是為了跟其要錢才提告云云，並非可採。
、綜上，被告上開犯行事證明確，堪予認定，應依法論科。
、論罪：
  ㈠核被告所為，均係犯刑法第222 條第1 項第2 款之對未滿14
    歲之女子犯強制性交罪。
  ㈡兒童及少年福利與權益保障法第112 條第1 項規定：「成年
    人教唆、幫助或利用兒童及少年犯罪或與之共同實施犯罪或
    故意對其犯罪者，加重其刑至二分之一。但各該罪就被害人
    係兒童及少年已定有特別處罰規定者，不在此限。」本案被
    告2 人分別所犯刑法第222 條第1 項第2 款之加重強制性交
    罪、刑法第224 條之1 之加重強制猥褻罪，已依被害人丙女
    之年齡加重處罰（同法第222 條第1 項第2 款），依上開但
    書之規定，不再加重其刑至二分之一（最高法院102 年度台
    上字第4163號判決意旨參照）。
、被告符合累犯加重其刑的規定：　　
　　被告前因強盜等案件，經臺灣嘉義地方法院以90年度訴字第
    112 號判決判處應執行有期徒刑11年確定，於99年5 月13日
    假釋出監付保護管束，100 年9 月24日保護管束期滿假釋未
    經撤銷，以執行完畢論等情，有卷附被告前案紀錄表可按，
    被告對此也不爭執（本院更審卷二第81頁），被告於受上開
    重刑執行完畢後，仍不知改過，於5 年以內故意再犯本件有
    期徒刑以上之罪，可見刑罰反應力薄弱，有特別惡性，而為
    累犯，且被告並無司法院大法官會議第775 號解釋意旨所稱
    「經以累犯加重其刑，導致被告所受之刑罰超過其所應負擔
    罪責之情形」，檢察官主張被告仍應依刑法第47條第1 項規
    定加重其刑（本院更審卷二第82頁），為有理由，爰依該條
    規定加重之。
、駁回被告上訴的理由：　　
    原審審理後，認為被告上開犯行事證明確，乃適用上開實體
    法規，並審酌被告身為丙女之長輩，為滿足一己之私欲，竟
    違反丙女之意願，對身心發展未臻成熟之丙女為強制性交犯
    行，戕害丙女之身心健康及人格發展，行為並不可取；衡以
    被告犯後並未坦承犯行，於案發後甚至有警告乙女叫丙女不
    要亂說話的行為（原審卷第147 頁乙女的陳述參照），暨被
    告前有懲治盜匪條例、竊盜等等前科之素行（被告前案紀錄
    表參照），被告自陳目前開環保車維生，離婚，有2名分別
    為86年次、80年次之子女之家庭狀況，○○肄業之教育程度等
    一切情狀，量處有期徒刑7年6月，經核原審判決上開認事用
    法並無違誤，量刑亦屬妥適，並無違法不當之處。被告提起
    上訴，猶執上開情詞否認犯罪，請求本院撤銷原審判決，改
    諭知其無罪云云，並無理由，應予駁回。
據上論結，應依刑事訴訟法第368條，判決如主文。
本案經檢察官楊岳都提起公訴，檢察官林志峯到庭執行職務。
中　　華　　民　　國　　111 　年　　10　　月　　28　　日
                  刑事第四庭    審判長法　官  蔡廷宜
                                      法　官  林坤志
                                      法　官  蔡川富
以上正本證明與原本無異。
如不服本判決應於收受送達後20日內向本院提出上訴書狀，其未
敘述上訴理由者，並得於提起上訴後20日內向本院補提理由書（
均須按他造當事人之人數附繕本）「切勿逕送上級法院」。
　　　　　　　　　　　　　　　　　　　書記官  黃心怡
中　　華　　民　　國　　111 　年　　10　　月　　28　　日
附本案錄論罪科刑法條：
中華民國刑法第222條
（加重強制性交罪）
犯前條之罪而有下列情形之一者，處7 年以上有期徒刑：
一、二人以上共同犯之者。
二、對未滿十四歲之男女犯之者。
三、對精神、身體障礙或其他心智缺陷之人犯之者。
四、以藥劑犯之者。
五、對被害人施以凌虐者。
六、利用駕駛供公眾或不特定人運輸之交通工具之機會犯之者。
七、侵入住宅或有人居住之建築物、船艦或隱匿其內犯之者。
八、攜帶兇器犯之者。
前項之未遂犯罰之。
中華民國刑法第221條
（強制性交罪）
對於男女以強暴、脅迫、恐嚇、催眠術或其他違反其意願之方法
而為性交者，處 3 年以上 10 年以下有期徒刑。
前項之未遂犯罰之。